# 不构成业务的反向购买如何编制合并报表

提问人：咿呀娃娃 时间：2018-03-20 00:44:04
陈版，能否给个例子讲解一下如何编制不构成业务的反向购买的合并报表，鄙人学士浅陋，研究一些上市公司的报表仍然没有琢磨透，能否具体讲一下，谢谢

回答人：chenyiwei
如果不考虑特殊情况，最简单情况下的处理： 1 、首先对原上市公司报表进行调整，将保留的原上市公司资产、负债自购买日起按公允价值持续计量，同时模拟冲掉此次反向购买中确认的对会计上购买方的长期股权投资和相应权益，即将原上市公司的资产、负债和损益按新的口径模拟调整； 2 、将 1 模拟调整后的原上市公司报表中的资产、负债和损益与会计上购买方的合并报表简单加总，如有内部交易和往来则正常抵销； 3 、权益项目，股本按上市公司增发后股本；留存收益和其他综合收益项目按会计上购买方合并报表层面金额+按 1 模拟调整后原上市公司自反向购买日起的累积损益和其他综合收益；资本公积为最后的平衡项目。

提问人：咿呀娃娃 时间：2018-03-20 10:51:23
辛苦陈版，还再请教一下， 1 、第一步中只将反向购买中确认的对会计上的长期股权投资和资本公积--溢价 与会计上的购买方的实收资本抵消是吧 2 、原上市公司如果原来存在资本公积，这个还要抵消么? 我按照上面那个思路对原上市公司原来就存在的资本公积没有完全抵消干净； 3 、第三步中会将原上市公司自购买日起产生的累计损益抵消吗？也就是最后的合并报表利润表只是会计上购买方的合并利润表？ 我第三步做如下调整分录对吗 借： 盈余公积-法定公积金（原上市公司的） 借： 年初
未分配利润 （原上市公司的） 借： 营业收入 上市公司的 借： 投资收益
贷： 营业成本 - 贷： 营业税金及附加 贷： 管理费用 贷：
财务费用 贷： 资产减值损失 贷： 所得税费用 贷： 营
业外支出 贷： 资本公积 （倒挤的差异）

回答人：chenyiwei
1 、在编制过程中，不要过多考虑权益的明细项目问题，因为反向购买法下合并报表的权益项目，不同项目的方法和基础不同，不如先确定资产、负债何嗯损益项目后，最后再来调整。除了上市公司法定的股本数仍体现在合并报表中以外，其他项目都是以会计上购买方的合并报表口径为基础连续计算的，资本公积是最后的平衡项目。所以“原上市公司的原有资本公积”是不用考虑的，因为合并报表层面的资本公积是最后重新计算的倒减的结果。 另外，上市公司原有的其他综合收益是不会体现在合并报表中的。例如重组方案规定上市公司保留一项股票投资（可供出售金融资产），在上市公司的个别报表层面，其对应的“其他综合收益——公允价值变动”是从其最初取得日开始累积的，但在合并报表层面，视同在反向购买完成日按照当日公允价值新取得一项金融资产，所以合并报表层面的公允价值变动只是从反向购买完成日开始累积的金额。